臺灣花蓮地方法院刑事判決
111年度金訴字第69號
公  訴  人  臺灣花蓮地方檢察署檢察官
被      告  李翌維



上列被告因洗錢防制法等案件，檢察官提起公訴（111年度偵字
第3552號、第4116號、第4378號）後，於本院準備程序進行中，
被告先就被訴事實為有罪之陳述，經檢察官聲請改依協商程序而
為判決，本院合議庭裁定由受命法官獨任進行協商程序，判決如
下：
    主  文
李翌維幫助犯洗錢防制法第十四條第一項之一般洗錢罪，處有期
徒刑二月，併科罰金新臺幣五千元，罰金如易服勞役，以新臺幣
一千元折算一日。
    犯罪事實及理由
一、犯罪事實：李翌維明知國內社會上層出不窮之詐騙集團或不
    法份子為掩飾其不法行徑，避免執法人員之追究及處罰，經
    常利用他人之金融帳戶掩人耳目，客觀上可預見提供金融帳
    戶並交付該帳戶之存摺、提款卡及密碼予他人使用，他人可
    能以該帳戶遂行財產上犯罪之目的，並隱匿不法所得去向，
    竟以縱有人持其金融帳戶為詐騙洗錢之犯罪工具，亦不違其
    本意，基於幫助詐欺取財及洗錢之不確定故意，於民國111
    年2月20日22時20分許，在花蓮縣○○鄉○○路○段00號統一超商
    稻香門市，與不詳詐欺集團成員約定以提供每一帳戶每日領
    取新臺幣（下同）1,500元之代價，將其所申辦之中華郵政
    股份有限公司吉安宜昌郵局帳號00000000000000號帳戶(下
    稱吉安宜昌郵局帳戶)之提款卡、提款卡密碼，提供予該詐
    欺集團使用。嗣該詐欺集團成員取得上開帳戶資料後，即意
    圖為自己不法之所有，基於詐欺、洗錢之犯意聯絡，於附表
    所示詐欺時間，以附表所示詐欺方式，向附表所示之人施用
    詐術，使其等均陷於錯誤，於附表所示時間，將附表所示款
    項匯入上開吉安宜昌郵局帳戶內，旋遭提領一空，藉以製造
    金流斷點，而掩飾或隱匿該等犯罪所得之去向、所在。
二、證據：　　
　　㈠被告李翌維於本院準備程序中之自白。
    ㈡證人即告訴人黃秋惠於警詢時之指證、其所提供之網路銀
      行交易明細、與詐欺集團通訊軟體LINE訊息紀錄各1份。
　　㈢證人即被害人劉宜欣於警詢時之指證、其所提供之存摺交
      易明細各1份。
　　㈣證人即告訴人林月娥於警詢時之指證、其所提供之存摺交
      易明細各1份。
　　㈤上開吉安宜昌郵局帳戶之開戶基本資料及交易明細表各1份
      。
　　㈥被告李翌維所提供之通訊軟體LINE訊息紀錄1份。　
三、本件經檢察官與被告於審判外達成協商之合意且被告已認罪
    ，其合意內容如判決主文所示。經查，上開協商合意並無刑
    事訴訟法第455條之4第1項所列情形之一，檢察官聲請改依
    協商程序而為判決，本院爰不經言詞辯論，於協商合意範圍
    內為協商判決，合予敘明。
四、應適用之法條：刑事訴訟法第455條之2第1項、第455條之4
    第2項、第455條之8、第454條第2項，洗錢防制法第2條第2
    款、第14條第1項、第3項、第16條第2項，刑法第11條、第3
    39條第1項、第30條第1項前段、第2項、第55條前段、第42
    條第3項前段，刑法施行法第1條之1第1項。
五、本判決除有刑事訴訟法第455條之4第1項第1款、第2款、第4
    款、第6款、第7款所定情形之一，或違反同條第2項之規定
    者外，檢察官與被告均不得上訴。
六、如有前項得上訴之情形，得自收受判決送達之日起20日內，
    向本院提出上訴書狀，上訴於第二審法院。　
本案經檢察官張立中提起公訴、檢察官曹智恒到庭執行職務。
中　　華　　民　　國　　111 　年　　10　　月　　31　　日
                  刑事第三庭    法  官  林敬展
以上正本證明與原本無異。
本件不得上訴。但有刑事訴訟法第455條之4第1項第1款、第2款
、第4款、第6款、第7款所定情形，或協商判決違反同條第2項之
規定者，如不服本判決，應於收受送達後20日內向本院提出上訴
書狀，並應敘述具體理由；如未敘述上訴理由者，應於上訴期間
屆滿後20日內向本院補提理由書（均須按他造當事人之人數附繕
本）「切勿逕送上級法院」。
因疫情而遲誤不變期間，得向法院聲請回復原狀。
中　　華　　民　　國　　111 　年　　10　　月　　31　　日

                                書記官  方毓涵
附錄論罪科刑法條：
洗錢防制法第14條
有第2條各款所列洗錢行為者，處7年以下有期徒刑，併科新臺幣
500萬元以下罰金。
前項之未遂犯罰之。
前2項情形，不得科以超過其特定犯罪所定最重本刑之刑。
中華民國刑法第339條
意圖為自己或第三人不法之所有，以詐術使人將本人或第三人之
物交付者，處5年以下有期徒刑、拘役或科或併科50萬元以下罰
金。
以前項方法得財產上不法之利益或使第三人得之者，亦同。
前2項之未遂犯罰之。　

附表
編號 告訴人 被害人 詐欺時間 詐欺方式 匯款時間 匯款金額 (新臺幣) 1 告訴人 黃秋惠 111年2月23日17時8分許 詐欺集團成員假冒網購及銀行客服人員，以LINE向被害人佯稱：因電腦操作錯誤，造成重複扣款，須依指示操作ATM及網路銀行，以解除設定云云，致告訴人陷於錯誤，依指示操作而匯款。 111年2月26日15時6分許 3萬4元 2 被害人 劉宜欣 111年2月26日14時30分許 詐欺集團成員假冒網購客服人員，撥打電話向被害人佯稱：有退貨單一筆，須依指示操作ATM提領現金並存入指定帳戶云云，致被害人陷於錯誤，依指示操作而匯款。 111年2月26日14時53分許 2萬9985元 3 告訴人 林月娥 111年1月17日16時許 詐欺集團成員假冒網購客服人員，撥打電話向被害人佯稱：因電腦操作錯誤，造成重複扣款，須依指示操作台灣pay綁定被害人金融帳戶，並告知驗證碼，以解除設定云云，致告訴人陷於錯誤，依指示操作而遭詐欺集團將被害人所綁定金融帳戶內存款轉出至被告上開金融帳戶內。 111年2月27日0時2分許 4,999元      同日0時2分許 4,999元      同日0時2分許 4,999元      同日0時2分許 4,999元     同日0時3分許 4,999元     同日0時3分許 4,999元     同日0時3分許 4,999元     同日0時3分許 4,999元     同日0時3分許 4,999元     同日0時4分許 4,999元     同日0時4分許 4,999元     同日0時4分許 6元     同日0時4分許 4,999元     同日0時6分許 6元